<?xml version='1.0' encoding='utf-8'?>
<verb default="éirigh" disambig="">
  <verbalNoun default="éirí" />
  <verbalAdjective default="éirithe" />
  <tenseForm default="éirigh" tense="Past" dependency="Indep" person="Base" />
  <tenseForm default="éiríomar" tense="Past" dependency="Indep" person="Pl1" />
  <tenseForm default="éiríodar" tense="Past" dependency="Indep" person="Pl3" />
  <tenseForm default="éiríodh" tense="Past" dependency="Indep" person="Auto" />
  <tenseForm default="éirigh" tense="Past" dependency="Dep" person="Base" />
  <tenseForm default="éiríomar" tense="Past" dependency="Dep" person="Pl1" />
  <tenseForm default="éiríodar" tense="Past" dependency="Dep" person="Pl3" />
  <tenseForm default="éiríodh" tense="Past" dependency="Dep" person="Auto" />
  <tenseForm default="éiríodh" tense="PastCont" dependency="Indep" person="Base" />
  <tenseForm default="éirínn" tense="PastCont" dependency="Indep" person="Sg1" />
  <tenseForm default="éiríteá" tense="PastCont" dependency="Indep" person="Sg2" />
  <tenseForm default="éirímis" tense="PastCont" dependency="Indep" person="Pl1" />
  <tenseForm default="éirídís" tense="PastCont" dependency="Indep" person="Pl3" />
  <tenseForm default="éirítí" tense="PastCont" dependency="Indep" person="Auto" />
  <tenseForm default="éiríodh" tense="PastCont" dependency="Dep" person="Base" />
  <tenseForm default="éirínn" tense="PastCont" dependency="Dep" person="Sg1" />
  <tenseForm default="éiríteá" tense="PastCont" dependency="Dep" person="Sg2" />
  <tenseForm default="éirímis" tense="PastCont" dependency="Dep" person="Pl1" />
  <tenseForm default="éirídís" tense="PastCont" dependency="Dep" person="Pl3" />
  <tenseForm default="éirítí" tense="PastCont" dependency="Dep" person="Auto" />
  <tenseForm default="éiríonn" tense="PresCont" dependency="Indep" person="Base" />
  <tenseForm default="éirím" tense="PresCont" dependency="Indep" person="Sg1" />
  <tenseForm default="éirímid" tense="PresCont" dependency="Indep" person="Pl1" />
  <tenseForm default="éirítear" tense="PresCont" dependency="Indep" person="Auto" />
  <tenseForm default="éiríonn" tense="PresCont" dependency="Dep" person="Base" />
  <tenseForm default="éirím" tense="PresCont" dependency="Dep" person="Sg1" />
  <tenseForm default="éirímid" tense="PresCont" dependency="Dep" person="Pl1" />
  <tenseForm default="éirítear" tense="PresCont" dependency="Dep" person="Auto" />
  <tenseForm default="éireoidh" tense="Fut" dependency="Indep" person="Base" />
  <tenseForm default="éireoimid" tense="Fut" dependency="Indep" person="Pl1" />
  <tenseForm default="éireofar" tense="Fut" dependency="Indep" person="Auto" />
  <tenseForm default="éireoidh" tense="Fut" dependency="Dep" person="Base" />
  <tenseForm default="éireoimid" tense="Fut" dependency="Dep" person="Pl1" />
  <tenseForm default="éireofar" tense="Fut" dependency="Dep" person="Auto" />
  <tenseForm default="éireodh" tense="Cond" dependency="Indep" person="Base" />
  <tenseForm default="éireoinn" tense="Cond" dependency="Indep" person="Sg1" />
  <tenseForm default="éireofá" tense="Cond" dependency="Indep" person="Sg2" />
  <tenseForm default="éireoimis" tense="Cond" dependency="Indep" person="Pl1" />
  <tenseForm default="éireoidís" tense="Cond" dependency="Indep" person="Pl3" />
  <tenseForm default="éireofaí" tense="Cond" dependency="Indep" person="Auto" />
  <tenseForm default="éireodh" tense="Cond" dependency="Dep" person="Base" />
  <tenseForm default="éireoinn" tense="Cond" dependency="Dep" person="Sg1" />
  <tenseForm default="éireofá" tense="Cond" dependency="Dep" person="Sg2" />
  <tenseForm default="éireoimis" tense="Cond" dependency="Dep" person="Pl1" />
  <tenseForm default="éireoidís" tense="Cond" dependency="Dep" person="Pl3" />
  <tenseForm default="éireofaí" tense="Cond" dependency="Dep" person="Auto" />
  <moodForm default="éiríodh" mood="Imper" person="Base" />
  <moodForm default="éirím" mood="Imper" person="Sg1" />
  <moodForm default="éirigh" mood="Imper" person="Sg2" />
  <moodForm default="éirímis" mood="Imper" person="Pl1" />
  <moodForm default="éirígí" mood="Imper" person="Pl2" />
  <moodForm default="éirídís" mood="Imper" person="Pl3" />
  <moodForm default="éirítear" mood="Imper" person="Auto" />
  <moodForm default="éirí" mood="Subj" person="Base" />
  <moodForm default="éirímid" mood="Subj" person="Pl1" />
  <moodForm default="éirítear" mood="Subj" person="Auto" />
</verb>
